# 资产负债表日调整事项

提问人：Ryan_q 时间：2022-06-26 13:35:11
@chenyiwei，陈版主，有一问题请教：
例如：资产负报表日发生的交易或事项，在财务报表报出之日前发现的，应当作为资产负债表日调整事项，调整资产负债表日报表相关项目。那么如果是IPO期间，因为以前年度（例如 2020年）从没有正式报出（董事会相关会议），如果期后 2021 年 12 月有关诉讼才正式结束，相关赔偿也确定为 1000 万元。
问：
1 、应当在 2020 年资产负债表日直接计提 借：营业外支出 贷：其他应付款
2 、根据 2021 年截止到 4 月 30 日（参考上市公司截止报出日）之前的信息可得，应当预估为 借：营业外支出 500 万 贷：预计负债 500 万上述那种方式为正确，望陈版主指导！

回答人：chenyiwei
理论上应当还原到 2020 年末的状况，依据截至该时点可获得的信息估计预计负债，并进行前期差错更正。如果确实无法还原的，则在确定相关诉讼事项在 2020 年末已存在的前提下，实务中可按最终结果予以倒推。